Inventaris van het archief van het klooster van de Heilige Bartholomeus in Jeruzalem
Nationaal Archief, Den Haag
- Financieel beheer., B.
  - Rentebrieven en andere inschulden., III.
    - Rentebrief, groot 7 pond Hollands jaarlijks, uit 3 morgen 1 3/4 hont land in Pijnakker., Volgens testament aan het klooster overgedragen.; 1503; 1505; 120.1, 120.2; 2 charters (getransfigeerd)
      - 1503, getransfigeerd, 120.2
        Aelwijn Reyersz. van Pijnaker verkoopt aan mr. Pieter Claesz., priester, een rente van 7 pond Hollands jaarlijks uit 3 morgen en ¼ van 7 hont land aldaar.
        Int jaer MCCCCC ende drie opten laetsten dach van Julio.
        a. Oorspr. (Inv. no. 120.2). Met het zegel van Cornelys Willem Duenz. in papier genaaid. Met transfix d.d. 1505 April 26 (zie regest no. 300).
      - 1505, getransfigeerd, 120.1
        300 1505 April 26
        De executeurs testamentair van mr. Pieter Veenman, priester, transporteeren aan het klooster van St. Bartelmees buiten Delft de rente, vermeld in de brief d.d. 1503 Juli 31, waardoor deze gestoken is (zie regest no. 294).
        Opten zes ende twintichsten dach in April anno vijftienhondert ende vyve.
        a. Oorspr. (Inv. no. 120.1). Met de zegels van Jacop Nieman, priester, en Zasbout Dirxz. in papier genaaid.
    - Rentebrief, groot 25 schellingen Vlaams jaarlijks, uit 3 morgen weiland in Pijnakker., 1564; 121; 1 charter
      (reg. no. 409)
      409 1564 Augustus 22
      Schout en gezworens van Pijnacker oorkonden, dat Vranck. Adriaensz. heeft verkocht aan de Carthuysers buiten Delft een rente van 25 schellingen Vlaams jaarlijks, losbaar met de penning 16 en verzekerd op 2 morgen weiland.
      Opten twee ende twintichsten dach in Augusto anno duysent vijfhondert vier ende tsestich.
      Oorspr. (Inv. no. 121). Met het zegel van Dirck Willemsz., schout, in groene was.
    - Rentebrief, groot 8 gouden carolusguldens jaarlijks, uit een huis met erf en 4 1/2 morgen land in Rijswijk., 1530; 122; 1 charter
      (reg. no. 368)
      368 1530 Juli 8
      Schout en gezworens van Rijswijck oorkonden, dat Claes Jan Colijnsz., Philips Louerisz. en Cornelis Reyersz. hebben verkocht aan de Katuysers buiten Delft een rente van 3 gouden carolusguldens jaarlijks, losbaar met 1 pond Vlaams en verzekerd op het huis met erf en 4½ morgen land van Claes Colijnsz.
      Opten VIIIen dach in Julio anno XVC ende dartich.
      a. Oorspr. (Inv. no. 122). Met het zegel van Philips Louerisz., schout van Rijswijck, in papier genaaid.
      b. Afschrift in Inv. no. 3 fo. CX verso.
    - Rentebrief, groot 1 philippusschild jaarlijks, voor Willem Pouwelsz., 1457; 122A; 1 charter
      (reg. no. 105)
      105 1457 december 10
      Schepen in Schyedamme [Schiedam] oorkonden, dat Willem Pouwelsz. een erfrente van 1 gouden philippus Boergoens schild jaarlijk heeft uit drie vierdedeel van het huis en erf van Lysbeth Claes Arendsz. weduwe en van Arent, haar zoon, in de Butterstraet.
      Int jair ons Heeren MCCCC zeven ende vijftich op den thyenenden dach in Decembri
      a. Oorspr. (Inv. no. 122A). Met het zegels van de schepenen Pieter Vranckensz, jna van de Water Jansz. en Jacob [Hermansz].
      b. Afschrift in Inv. no. 3 fo. XXVI.
    - Akte, waarbij aan het klooster een rente van 8 pond Hollands jaarlijks uit eenige huizen met erven te Schiedam wordt vermaakt., 1470; 123.1 - 123.3; 3 charters
      (reg no. 151 en suppl. 2 en 7)
      - 1424, 123.1
        Supplement 2 1424 april 22
        Jacob Claysz., Pieter Claysz. en Diric Jansz., schepenen in Schiedam, oorkonden dat Goeswijn Michielsz. een rente van 40 schellingen Hollands 's-jaars heeft uit een een huis en erf in Diefhoeck in de Wide Steghe, oostwaarts grenzende aan de Scye.
        Int jair ons Heren MCCCC vier ende twintich opten twie ende twintichtsten dach in Aprille.
        Oorspr. (Inv. no. 123.1). Met het zegel van de oorkonders in groene was.
      - 1424, 123.2
        Supplement 7 1452 oktober 21
        Pieter Vranckenz., Jan Pouwelsz. en Jacob Jacobsz., schepenen in Schiedam, oorkonden dat Pouwel Pouwelszoon een rente van 1 gouden Beierse gulden 's-jaars bezit uit een een huis en erf gelegen Overdam
        Int jair ons Heren MCCCC twee ende vijftich opten een ende twintichtsten dach in Octobrij
        Oorspr. (Inv. no. 123.2). Met het zegel van de Pieter Vranckenz in groene was, de andere zegels verloren.
      - 1470, 123.3
        151 1470 Juni 25
        Pouwels Pouwelsz. te Delft schenkt de Karthusers buiten Delft bij testament een erfrente van 8 pond Hollands jaarlijks uit eenige huizen met erven te Sciedam.
        Op de XXVsten dach in Junio int jaer ons Heren dusent vierhondert ende tseventich.
        a. Oorspr. (Inv. no. 123). Met het zegel van de oorkonder in papier genaaid.
        b. Afschrift in Inv. no. 3 fo. XXIIII verso.
        Onder het afschrift staat: "Istas prescriptas VIII £ Holl. assignavit nobispredictus Paulus super VII domos in Sciedammis, de quibus sunt littere VII scabinales quae jacent in eadem dosa cum predicta littera. In primis II £ H. super domum in Diefhoeck. Item 1 £ H. over de Dam opte Zuytzyde. Item 1 £ H. super conventum sororum an die Westzyde van de Breede Steghe. Item adhuc 1 £ H. in Diefhoeck. Item 1 goude Beyersche gulden super domum over de Dam. Item XVIII sc. Holl. super domum opten Dam. Item twee sc. VI d. H. super domum angularem van de Drie-Weechschedinge". Bij de regest nos.2, 3, 6 en 7 staat "redemptum".
    - Rentebrief, groot 2 gouden Pieters jaarlijks, uit de helft van een molen met huis te Schiedam., Geschonken aan het klooster.; 1436; 1474; 124.1 - 124.3; 3 charters
      (reg. nos. 63, 184 en 185)
      - 1436, 124.1
        63 1436 Juni 1
        Schepenen in Scyedamme oorkonden, dat Willem Heye Yewijn Heyenz. een rente bezit van 2 gouden Pieters jaarlijks uit de helft van Pieter Everaertsz. molen en huis, geheeten de Grote molen en gelegen in de Geystraet.
        Int jair ons Heren MCCCC ses ende dertich opten eersten dach in Junio.
        a. Oorspr. (Inv. no. 124.1). Met drie schepenzegels in papier genaaid.
        b. Afschrift in Inv. no. 3 fo. XXV.
      - 1474 november 10, 124.2
        184 1474 November 10
        Florys Muus verkoopt aan Jan Cruyff een rente van 2 gouden pieters jaarlijks uit de helft van de molen en het huis van Pieter Evertsz. bij de Rotterdamsche poort, gelijk vermeld wordt in de ouden brief (zie regest no. 63).
        Int jair ons Heeren XIIIIC vyer ende tseventich op sinte Martijns avont thien dage in Novembri.
        a. Oorspr. (Inv. no. 124.2). Met het zegel van Jacob Ermboutsz. in papier genaaid.
      - 1474 november 14, 124.3
        185 1474 November 14
        Jan Cruuf Pauwelsz. schenkt de Kartusers bij Delft een rente van 2 gouden pieters jaarlijks uit de helft van de molen en het huis van Pieter Evertsz. te Sciedam, waarvoor zij jaarlijks memorie voor hem en zijn familie zullen doen.
        Gedaen int jair ons Heeren dusent vierhondert ende vier ende tseventich de veertiensten dach in Novembri.
        a. Oorspr. (Inv. no. 124.3). Met geschonden zegel van de oorkonder in groene was.
        b. Afschrift in Inv. no. 3 fo. XXIIII.
        Het opschrift boven het afschrift luidt: "Littera de II aureis petris super molendinam quandam in Scyedam datam a Johanne Cruyf, patre fratris nostri Pauli conversi Aemstelodamensis".
    - Rentebrief, groot 20 schellingen Hollands jaarlijks, uit een huis met erf te Schiedam voor Philips Jansz. van der Hoeve., Met vidimus van dien brief d.d.; 1403; 1540; 125.1, 125.2; 2 charters
      (reg. nos. 36 en 385)
      - 1403, 125.1
        36 1403 Mei 18
        Schepenen in Scyedamme oorkonden, dat Philips Jansz. van der Hoeve een rente bezit van 20 schellingen Hollands jaarlijks uit een huis met erf in Dief hoec aldaar.
        Int jaer ons Heren MCCCC ende drie opten achtienden dach in Meye.
        a. Oorspr. (Inv. no. 125). Met twee schepenzegels in papier genaaid.
        b. Gevidimeerd in de brief d.d. 1540 December 15 (zie. regest no. 385).
      - 1540, 125.2
        385 1540 December 15
        Schepenen in Sciedamme geven vidimus van een rentebrief d.d. 1403 Mei 18 (zie regest no. 36).
        Int jaer ons Heeren dusent vijffhondert viertich opten vijfthienden dach Decembris.
        Oorspr. (Inv. no. 125.2). Met drie schepenzegels in groene was.
        36 1403 mei 18
        Schepen in Scyedamme [Schiedam] oorkonden, dat Philips Jansz. van der Hoeve een rente bezit van 20 schellingen Hollands jaarlijks uit een huis met erf in Diefhoec aldaar.
        Int jaer ons Heeren MCCCC ende drie opten achtenden dach in Meye.
        a. Oorspr. (Inv. no. 125.2). Met twee schepenzegels in papier genaaid.
        b. Gevidimeerd in de brief d.d. 1540 december 15 (zie regest nr. 385)
    - Rentebrief, groot 8 pond Hollands jaarlijks, uit een huis met erf en 2 1/2 morgen land in Vlaardingen., 1526; 126; 1 charter
      (reg. no. 344)
      344 1526 Mei 1
      Ariaen Cornelisz. te Vlaerdingen verkoopt aan de Cathusers buiten Delft een rente van 8 pond Hollands jaarlijks, losbaar met de penning 16 en verzekerd op zijn huis met erf en 2½ morgen land aldaar.
      Opten Meydach anno XVC ses ende twintich.
      a. Oorspr. (Inv. no. 126). Met de zegels van Louweris van Overwest Dammasz., schout van de Hof van Delft, en Hermon Engebrechtsz., schout van Berckel, in papier genaaid.
      b. Afschrift in Inv. no. 3 fo. CXII.
    - Rentebrief, groot 12 pond Hollands jaarlijks, uit een huis met erf en 3 morgen land in Vlaardingen., 1526; 127; 1 charter
      (reg. no. 352)
      352 1526 Augustus 1
      Ariaen Cornelisz. te Vlaerdingen verkoopt aan de Cathusers buiten Delft een rente van 12 pond Hollands jaarlijks, losbaar met de penning 16 en verzekerd op zijn huis met erf en 3 morgen land.
      Actum anno XVC ses ende twintich opten eersten dach in Augusto.
      Oorspr. (Inv. no. 127). Met de zegels van Pieter van Ouderschie Willemsz. en Hermon Engebrechtsz., schout van Berckel, in papier genaaid.
    - Rentebrief, groot 4 pond Hollands jaarlijks, uit een woning met 4 morgen land te Voorburg., Verkocht aan het klooster.; 1464; 1470; 128.1, 128.2; 2 charters (getransfigeerd)
      (reg. nos. 119 en 147)
      - 1464, 128.2
        119 1464 April 24
        Aernt Bertelmeesz. verkoopt aan Dammaes Sijsman Pietersz. een rente van 4 pond Hollands jaarlijks uit een woning met 4 morgen land in Voirburch.
        Int jair ons Heren duysent vierhondert vier ende tsestich opten vier ende twintichsten dach in Aprille.
        a. Oorspr. (Inv. no. 128.2). Met de zegels van Jan Souck Willemsz. en Clays Offhuys in papier genaaid. Met transfix d d. 1470 Maart 22 (zie regest no. 147).
        b. Afschrift in Inv. no. 3 fo. XXXVII.
      - 1470, 128.1
        147 1470 Maart 22
        Dammaes Sijsman Pietersz. schenkt het klooster van de Katusers buiten Delft de rente, vermeld in de brief d.d. 1464 April 24, waardoor deze gestoken is (zie regest no. 119).
        Opten XXIIen dach in Mairte int jair ons Heeren MCCCC negen ende tsestich nae beloep tsHoofs van Hollant.
        a. Oorspr. (Inv. no. 128.1). Met het zegel van de oorkonder en dat van Jan JanHeynricxz. van Groenewege, beide in papier genaaid.
    - Rentebrief, groot 3 carolusguldens jaarlijks, uit een woning met erf en 1 morgen land in Zouteveen., 1533; 129; 1 charter
      (reg. no. 371)
      371 1533 Maart 16
      Schout en gezworens van de Zoute Veen oorkonden, dat Lenert Adriaensz. heeft verkocht aan de Cathusers buiten Delft een rente van 3 carolusguldens jaarlijks, losbaar met 8 pond Vlaams en verzekerd op zijn woning met erf en 1 morgen land.
      Opten XVIen dach in Maart anno XVC twee ende dortich nae scrivens sHoiefs van Holland.
      a. Oorspr. (Inv. no. 129). Met het zegel van de schout in papier genaaid.
      b. Afschrift in Inv. no. 3 fo. CXIX.
      In dorso van het oorspr. staat: "Een halff pont groet op Lenaert Ariaensz. opten Zoute Veen".
    - Rentebrief, groot 6 carolusguldens jaarlijks, uit 7 1/2 morgen land in Zouteveen., Verkocht aan het klooster.; 1543; 1557; 130, 130.1; 2 charters
      (reg. nos. 389 en 402)
      - 1543, 130.1
        389 1543 Mei 23
        Gezworenen van de Soute Veen oorkonden, dat Dirck Arentz verkocht heeft aan heer Willem Bartholomeesz., priester te Delft, een rente van 6 carolusguldens jaarlijks, losbaar met de penning 16 en verzekerd op 7½ morgen land.
        Opten XXIIIen dach in Meye anno XVC drie ende veertich.
        Oorspr. (Inv. no. 130). Met het zegel van Geryt Pietersz., baljuw en schout van de Soute Veen, in groene was.
      - 1557, 130
        402 1557 October 24
        De executeurs testamentair van heer Arent Vranckenz., koster van de Nieuwe Kerk te Delft, verkopen aan de Cathusers buiten Delft een rentebrief van 1 pond Vlaams jaarlijks ten laste van Dirck Aertsz.
        Actum de XXIIII Octobris anno XVC seven ende vieftich.
        Oorspr. op papier. (Inv. no. 130).
        Hierbij bevindt zich een extract uit het testament, waarbij de Carthuisers ½ pond jaarlijks wordt vermaakt voor pytancie.
    - Testament van Judocus Gerardusz. van Buten, waarbij hij aan het klooster eenige jaarlijkse uitkeeringen vermaakt., 1474; 131; 1 charter
      (reg. no. 183)
      183 1474 September 2
      De notaris....instrumenteert, dat Judocus Gerardusz. van Buten bij zijn toetreding tot de orde van de Karthuizers zijn testament heeft gemaakt, waarbij hij o. a. 5 pond Vlaams jaarlijks uit zijn inkomsten, aan te wijzen door vier personen, gekozen door de prior en de rectors van het klooster, bestemt voor een cel, te bouwen of te doen bouwen door hem zelf binnen een jaar naar het voorbeeld van de cel van Thomas Sijsman en 3 dergelijke ponden voor eenzelfde cel, te bouwen door zijn erfgenamen binnen een jaar na de dag zijner professie, waarbij aan die erfgenamen de keuze gelaten zal worden of zij 3 pond jaarlijks willen betalen of de hoofdsom van een evengroote rente in eens; van zijn inkomsten zal het klooster van de dag zijner investituur af 5 pond Vlaams jaarlijks ontvangen.
      Acta sunt hec....sub anno indictione mense die hora et pontificatu quibus supra (anno a nativitate Domini millesimo quadringentesimo septuagesimo quarto indictione septima mensis quidem Septembris die secunda hora tertia post meridiem vel quasi pontificatus sanctissimi in Christo patris ac domini nostri domini Sixti divina providentia pape quarti anno suo quarto).
      Afschrift van de notaris Franciscus Petrusz. op perkament (Inv. no. 131).
      De onderteekening van het oorspr. door de notaris is in het afschrift niet overgenomen, zoodat diens naam niet bekend is.
    - Akte, betreffende een jaarlijkse uitkeering van 3 Rijnse guldens door het klooster St. Agatha te Delft, volgens testament van Aeltruyt Weendt Heynrycxz., 1507; 132; 1 charter
      (reg. no. 306)
      306 1507 Juni 5
      Het klooster St. Aechte verklaart ontvangen te hebben van Aeltruyt Weendt Heinricxz. wed. een rentebrief, sprekende van 3 pond Vlaams jaarlijks, ten laste van de stad Delft met de bepaling, dat na haar dood genoemd klooster daarvan jaarlijks ontvangen zal 2 pond en de grauwe zusters te Vlaerdinck en de Carthuisers buiten Delft ieder 3 Rijnse guldens.
      Int jair ons Heren vijftienhondert ende zeven opten vijften dach in Junyo.
      a. Oorspr. (Inv. no. 132). Met het conventszegel in groene was.
      b. Afschrift in Inv. no. 3 fo. XXVI verso.
      In dorso voor het oorspr. staat: "Littera de X sc. gr. super conventum St. Agathe in Delft".
    - Akte betreffende een jaarlijkse uitkeering van 6 carolusguldens door het klooster St. Anna te Delft, volgens testament van Adriaen Jansz., eertijds pater van dat klooster, met extract uit het testament, 1560; 133, 133.1; 1 charter en 1 stuk
      (reg. no. 404)
      - Extract uit het testament, 133; 1 stuk
      - 1559, 133.1
        404 1559 Maart 7
        Mater en conventualen van het klooster St. Anna te Delft beloven, met toestemming van de prior van de Regulieren van Syon, haar overste en visitateur, de Chartroisen buiten Delft, volgens testament van heer Adriaen Jansz., eertijds pater van St. Anna, jaarlijks 6 carolusguldens uit te reiken voor twee maaltijden.
        Aldus gedaen opten VIIen Martii XVC negen ende vijftich naer gemeen scryven.
        Oorspr. (Inv. no. 133). Met het zegel van het klooster St. Anna en dat van de prior van Syon in groene was.
    - Verrekening tussen het klooster en dat van de Karthuizers bij Gent. Met bijlagen., 1571; 134; 5 stukken
  - Processen., IV.
    - Akte, betreffende een niet nader omschreven geschil tussen het klooster aan de eene, en Reynst, vrouw van Aernt, met haar dochter Aecht, vrouw van Dirck de Haen, aan de andere kant., 1522; 135; 1 charter
      (reg. no. 335)
      335 1522 Augustus 23
      Schout, burgemeesters, schepenen en raad van Aemstelredamme oorkonden, dat Floris Jansz., Clement Wolfertsz., Simon Claesz. en Jacop van Campen, hun raadsbroeders, hebben getuigd, dat in de zaak tussen Reynst, vrouw van koopman Aernt, met haar dochter Aechte, vrouw van Dirck de Haen, aan de eenen, en de Chartroysen buiten Delft aan de anderen kant, door schuld van eerstgenoemde partij een bijeenkomst voor een van de burgemeesters en twee schepenen om tot een overeenkomst te geraken, nog niet heeft plaats gehad.
      Gegeven op de drie ende twyntichsten dach van Augusto int jaer ons Heeren duysent vijffhondert twee ende twyntich.
      Oorspr. (Inv. no. 135). Met het zegel ten zaken van de stad in groene was.
- Beneficies en kerkelijke diensten., C.
  - Stukken betreffende een vicarie op het St. Laurens' altaar in de Oude Kerk te Delft en de begeving van Johannes Nicolausz. daarmede., 1530 en 1531; 136, 136.1 - 136.4; 6 charters (waarvan 4 getransfigeerd)
    (reg. nos. 362-365, 369 en 370 en suppl 13)
    Blijkens de Saccus beneficiorum van Christiaan Adriaansz. van Adrichom (Inv. St. Barb. no. 115), deelden de Karthuizers het patronaatsrecht over deze vicarie met de rector van St. Hieronymus' dal en het metselaarsgilde; de Karthuizers bewaarden de stukken, waarvoor zij van de stichter een vergoeding in geld hadden ontvangen. Van Rijn (zie a. w. p. 726) heeft de giftbrief d.d. 1518, waarbij dit geregeld werd, gezien; dat is dus misschien ook het stichtingsjaar van de vicarie (zie Inv. Hier. p. 330).
    - 1530 maart 31, getransfigeerd, 136.1
      362 1530 Maart 31
      De notaris Harnardus Jacobusz. van Delft instrumenteert, dat Judocus Theodericusz. Houttuyn aldaar, als collator en patroon, heer Johannes Nicolausz., priester, heeft begiftigd met de vaceerende vicarie op het St. Laurentius' altaar in de St. Ypolitus' kerk en hem aan de proost en aartsdiaken te Trajectum ter institutie heeft voorgedragen.
      Acta sunt hec....sub anno mense die hora et loco quibus supra (anno a navitate eiusdem Domini millesimo quingentesimo tricesimo indictione tertia die vero Jovis mensis Martii ultima hora quasi decima ante meridiem pontificatus sanctissimi in Christo patris et domini nostri domini Clementis divina providentia pape septimi anno septimo).
      Oorspr. (Inv. no. 136.1). Met signatuur van de notaris.
      Aan dit charter zijn vastgehecht de regest nos.363, 364 en 370.
    - 1530 april 5, getransfigeerd, 136.2
      363 1530 April 5
      De officiaal van de aartsdiaken ten Dom te Trajectum geeft last om op drie verschillende dagen bekend te maken, dat heer Johannes Nicolausz., priester, is voorgedragen voor de vaceerende vicarie op het St. Laurentius' altaar in de St. Ypolitus' kerk te Delft, en bepaalt, dat zij, die daartegen in verzet willen komen, zich bij de deken van Delfflandia moeten vervoegen op Donderdag na Paschen.
      Datum anno Domini millesimo quingentesimo tricesimo die quinta mensis Aprilis.
      Oorspr. (Inv. no. 136.2). Met geschonden zegel van de officiaal in groene was.
      In dorso staat een door Bartholomeus Beynerusz., kapelaan in de St. Ypolitus' kerk, onderteekende verklaring, dat aan dezen last voldaan is en dat niemand in verzet gekomen is. Dit charter is vastgehecht aan regest no. 362.
    - 1530 april 21-22, getransfigeerd, 136.3
      364 1530 April 21-22
      De officiaal van de aartsdiaken ten Dom te Trajectum admitteert heer Johannes Nycolausz., priester, tot de institutie op de vicarie op het St. Laurentius' altaar in de St. Ypolitus' kerk te Delft, volgens verzoek van de collator Judocus Theodoricusz. Houttuyn.
      Datum anno Domini millesimo quingentesimo tricesimo feria sexta post Pasche continuata a feria quinta precedenti et superscripta.
      Oorspr. (Inv. no. 136.3). Met geschonden zegel van de officiaal in groene was.
      In dorso staat het getuigenis van de notaris aangaande de inbezitstelling (zie regest no. 365). Dit charter is vastgehecht aan regest no. 362.
    - 1531, getransfigeerd, 136.4
      370 1531 Juni 4
      Broeder Willem Pelt, prior, en broeder Willem Claesz. van Delft verklaren uit naam van de Karthuizers buiten Delft van Joest Dirckz. in de Houttuyn ontvangen te hebben de brief van de stichting en admortisatie van een vicarie door genoemden Joest en Alijt Willemsdr., zijne nu overleden vrouw, gesticht en begiftigd met 8 morgen land in Waterink bij Quinshoel en een rente van 2 pond Vlaams jaarlijks ten laste van het Oude Gasthuis.
      Opten IIIen dach in Junio anno XVC een ende dertich.
      Oorspr. (Inv. no. 136.4). Met geschonden zegel "van minder officie" van de prior in groene was.
      Dit charter is vastgehecht aan regest no. 362.
    - Overige stukken, niet apart geborgen,, 1530, 136
      365 1530 April 21
      De notaris Harnardus Jacobusz. getuigt, dat heer Bertolomeus Reynerusz., kapelaan van de St. Ypolitus' kerk te Delft, heer Johannes Nicolausz., priester, in het bezit heeft gesteld van de vicarie op het St. Laurentius' altaar in die kerk, waarvan op het wit van dezen brief sprake is (zie regest no. 364).
      Acta sunt hec anno Domini millesimo quingentesimo tricesimo die vero mensis Aprilis vicesima prima. (sic).
      Oorspr. (Inv. no. 136). Met signatuur van de notaris.
      369 (c. 1530)
      Adriaen Jacobsz. van Waterinck bij Quinshoel verklaart aan de Memorieheeren te Delft 8 morgen land te gebruiken, die Joest in de Houttuyn heeft toegewezen aan een vicarie in de Oude Kerk aldaar.
      Oorspr. op papier (Inv. no. 136).
      Dit stuk is gevonden bij de charters regest nos.362-365 en daarom op 1530 gesteld.
  - Stukken betreffende de stichting eener kapelanie en de overdracht daarvan met bijbehorende goederen, nl. een rente van 6 pond Hollands jaarlijks en 3 1/2 morgen land in Maasland, door het klooster Nieuwlicht bij Utrecht aan de Karthuizers buiten Delft, waarbij dezen bovendien twee percelen land in Maasland, een in Schipluiden en eenige renten uit huizen in de Lier, Delft en 's-Gravenhage worden geschonken., Met akten betreffende de hierin vermelde goederen d.d.; 1417-1485; 1390-1572; 137, 137.1 - 137.14; 14 charters (waarvan 3 maal twee en 1 maal dire charters getransfigeerd)
    (reg. nos. 25, 26, 32, 37, 45-47. 59, 60, 73, 75, 208, 241 en 418).
    Zie reg. nos. 10, 15, 24 62, en 64.
    - Akte van toestemming, 1390, getransfigeerd, 137.1
      26 1390 Juni 18
      Lysebeth, vrouw van Jan van der Hoeve, en Willem Jansz. geven hun toestemming tot de verkoop van de rente, vermeld in de brief d.d. 1390 Juni 18, waardoor deze gestoken is (zie regest no. 25).
      Int jaer ons Heeren dusent driehondert ende tnegentich tSaterdaechs na sente Odulfs dach.
      Oorspr. (Inv. no. 137.1). Met het zegel van Coert Coertsz. in papier genaaid.
    - Akte van verkoop, 1390, getransfigeerd, 137.2
      25 1390 Juni 18
      Jan van der Hoeve Arntsz. verkoopt aan Dirc van Hodenpijl een rente van 6 pond jaarlijks uit zijn woning in Maselant, die hij in leen houdt van de grafelijkheid van Hollant.
      Ghegheven in de jaer ons Heeren dusent driehondert ende tnegentich tsSaterdaechs na sente Odulfs dach.